【裁判字號】    97,交上易,1958
【裁判日期】    971218
【裁判案由】    過失重傷害
【裁判全文】
臺灣高等法院臺中分院刑事判決      97年度交上易字第1958號
上  訴  人  臺灣彰化地方法院檢察署檢察官
上  訴  人
即  被  告  丙○○
上列上訴人等因被告過失重傷害案件，不服臺灣彰化地方法院97
年度交易字第88號中華民國97年8月27日第一審判決（起訴案號
：臺灣彰化地方法院檢察署96年度偵字第11659號），提起上訴
，本院判決如下：
    主  文
上訴駁回。
丙○○緩刑參年。
    犯罪事實及理由
一、本案經本院審理結果，認第一審以上訴人即被告丙○○（下
    稱被告）犯刑法第284條第1項後段之過失致重傷罪，處有期
    徒刑4月，如易科罰金，以新臺幣（下同）1千元折算1日；
    減為有期徒刑2月，如易科罰金，以1千元折算1日，認事用
    法及量刑均無不當，應予維持，並引用第一審判決書記載之
    犯罪事實、證據及理由（如附件）。
二、經查，訊據被告坦承本案之犯罪事實，原審判決對於認定被
    告犯罪之事實已經詳為調查審酌，並說明其認定之證據及理
    由，經核均無違證據及經驗法則，自無不合。
三、檢察官上訴意旨略謂：事發後至今，被告對於告訴人乙○○
    之重傷不聞不問，被告甚至揚言僅要繳納幾萬元之罰金，不
    願對告訴人為任何賠償，足見被告之犯後態度不佳，反觀告
    訴人受重傷後四肢癱瘓，整天臥病在床，精神受到極大之打
    擊與創傷。原審漏未審酌上開情狀，僅輕判被告2月之刑，
    認屬過輕等語。按量刑之輕重係屬事實審法院得依職權自由
    裁量之事項，茍已斟酌刑法第57條各款所列情狀而未逾法定
    刑度，即不得遽指為違法。且在同一犯罪事實與情節，如別
    無其他加重或減輕之原因，下級審法院量定之刑，亦無過重
    或失輕之不當情形，則上級審法院對下級審法院之職權行使
    ，原則上應予尊重（最高法院85年度台上字第2446號判決參
    照）。本件被告因犯本罪於受刑事制裁後，並未能因此免除
    民事之債務，且刑罰之目的，原非在彌補被害人之損失，本
    件原審判決於判決理由中已敘明審酌被告一時過失行為發生
    本件交通事故，致告訴人乙○○四肢癱瘓之重傷害，造成告
    訴人身體及精神上遭受莫大痛苦，然被告犯後坦承犯行，平
    日素行尚稱良好，並無前科等不良紀錄，惟被告於肇事後迄
    原審判決時，仍遲未能與告訴人乙○○達成民事和解並賠償
    損害，而告訴人家屬已經申領強制險殘障給付等一切情狀，
    量處有期徒刑4月，減為有期徒刑2月，並諭知易科罰金之折
    算標準。本院認為原審判決就其量刑之理由，顯已斟酌刑法
    第57條各款所列情狀而未逾法定刑度，自不得遽指為違法；
    參酌過失致重傷罪之法定刑度，則原審判決之量刑尚無過輕
    情形，本院認為亦無不當之處，並無變更原判決所量處刑度
    之必要。檢察官上訴意旨認原判決所量處之刑度過輕，難予
    採取，此外，檢察官在本院又未提出其他不利於被告之證據
    ，本件檢察官之上訴為無理由，應予駁回。
四、被告上訴意旨略以：本件車禍發生後，被告並非遲遲不與告
    訴人和解，而係告訴人提出之和解條件，被告無力負擔。原
    審判決後，被告已經與告訴人成立調解，原審量刑太重，請
    求從輕量刑等語。訊據被告坦承上開犯罪事實，本件原判決
    對於認定被告確有過失傷害致人重傷之犯行，已經詳為調查
    審酌，並說明其認定之證據及理由，經核均無違證據及經驗
    法則。按量刑輕重係屬事實審法院得依職權自由裁量之事項
    ，苟已斟酌刑法第57條各款所列情狀而未逾越法定刑度，不
    得遽指為違法（最高法院72年度臺上字第6696號、75年度臺
    上字第7033號判例要旨參照）；且在同一犯罪事實與情節，
    如別無其他加重或減輕之原因，下級審量定之刑，亦無過重
    或失輕之不當情形，則上級審法院對下級審法院之職權行使
    ，原則上應予尊重（最高法院85年度臺上字第2446號裁判意
    旨參照）。被告上訴意旨謂其已經與告訴人成立調解，請求
    從輕量刑等為由，指摘原判決不當，請求撤銷原審判決，其
    上訴為無理由，應予駁回。又按刑罰之主要目的乃在於公正
    地報應行為人之罪責，並以刑罰之公正報應，威嚇社會大眾
    而生嚇阻犯罪之一般預防功能，且善用執行刑罰之機會，從
    事受刑人之矯治工作，而收教化之個別預防功能，因而，刑
    罰應該是符合相當原則之公正刑罰，不可過份強調威嚇社會
    大眾之一般預防功能，或是過份強調教化犯罪人之個別預防
    功能，而輕易破壞刑罰公正報應之本質。查被告前未曾因故
    意犯罪受有期徒刑以上刑之宣告，有臺灣高等法院被告前案
    紀錄表一份在卷可按，被告發生車禍後，於原審雖未與告訴
    人成立和解，本院衡酌全案情節，認被告本身具有改善之可
    能性，其偶因一時疏失及失慮而觸犯本件刑章，於原審判決
    業已與告訴人達成調解，同意賠償損害65萬元，此有臺灣彰
    化地方法院97年度移調字第49號調解程序筆錄一份附卷為憑
    ，被告並已全部給付完畢，此有告訴人之女兒謝翠蓮代為收
    受賠償金之簽單2件在卷可稽（見本院卷第26、27頁），本
    院認刑罰之執行，對被告之改善尚不具必要性，本院認經此
    偵審程序並刑之宣告後，被告應知所警惕，而無再犯之虞，
    因認暫不執行其刑為當，爰依刑法第74條第1項第1款規定，
    予以宣告緩刑3年，用啟自新。
據上論斷，應依刑事訴訟法第373條、第368條，刑法第74條第1
項第1款，判決如主文。
本案經檢察官甲○○到庭執行職務。
中    華    民    國    97    年    12    月    18    日
            刑事第十一庭  審判長法  官    陳  朱  貴
                                法  官    郭  同  奇
                                法  官    胡  文  傑
上列正本證明與原本無異。
不得上訴。
                                書記官    蔡  嘉  萍
中    華    民    國    97    年    12  月      18     日


司法院資訊處製作；財團法人民間司法改革基金會備份。
